【裁判字號】    99,交聲,2822
【裁判日期】    990924
【裁判案由】    交管條例聲異
【裁判全文】
臺灣板橋地方法院交通事件裁定        99年度交聲字第2822號
原處分機關  交通部公路總局臺北區監理所板橋監理站
異  議  人
即受處分人  甲○○
上列異議人即受處分人因違反道路交通管理處罰條例案件，不服
交通部公路總局臺北區監理所板橋監理站於民國99年1 月13日所
為板監裁字第裁41-C00000000號裁決，聲明異議，本院裁定如下
：
    主  文
異議駁回。
    理  由
一、本件異議人即受處分人甲○○於民國98年5 月13日21時5 分
    許，飲酒後仍騎乘車號QTT-468 號輕型機車，行經臺北縣板
    橋市○○○街124 巷口時，經臺北縣政府警察局板橋分局執
    勤員警對其施以酒精測試，認有「汽車駕駛人酒精濃度超過
    規定標準（0.25-0.4）」之違規行為，而填製臺北縣政府警
    察局北縣警交大字第C00000000 號舉發違反道路交通管理事
    件通知單（下稱「舉發通知單」）當場舉發。嗣經原處分機
    關認定確有上開交通違規情事，依道路交通管理處罰條例第
    35條第1 項第1 款規定，裁處異議人罰鍰新臺幣（下同）2
    萬5 千元，吊扣其駕駛執照12個月，並依同條例第24條第1
    項第2 款規定（原處分漏載「第1 項第2 款」）施以道路交
    通安全講習等語。
二、異議意旨略以：異議人確於前開時地，酒後騎駕輕型機器腳
    踏車為警舉發，然原處分機關吊扣其職業小客車駕駛執照，
    嚴重影響工作生計，為此聲明異議，聲請撤銷原處分關於吊
    扣職業小客車駕駛執照部分云云。
三、按受處分人，不服道路交通管理處罰條例第8 條主管機關所
    為之處罰，得於接到裁決書之翌日起20日內，向管轄地方法
    院聲明異議；依上開規定聲明異議之期間，自裁決送達之翌
    日起算，並得依法扣除在途期間及聲請回復原狀；交通法庭
    認聲明異議不合法律上之程式或其異議權已經喪失者，應以
    裁定駁回之，但其不合法律上之程式可補正者，應先定期命
    為補正，逾期不補正者，即予駁回，道路交通管理處罰條例
    第87條第1 項、道路交通案件處理辦法第12條、第18條分別
    定有明文。再按道路交通案件處理辦法第12條規定交通案件
    聲明異議之在途期間扣除，當事人非居住於處罰機關所在之
    鄉、鎮、市，且非居住於受理聲明異議案件法院之管轄區域
    者，按其居住地地方法院管轄區域內之在途期間日數（日數
    不同者，按最長日數），再加受理聲明異議案件法院管轄區
    域之在途期間日數（日數不同者，按最長日數），扣除在途
    期間，法院訴訟當事人在途期間標準第4 條第1 款第3 目亦
    有明定。
四、經查：
（一）按處理違反道路交通管理事件，有關文書送達之程序，依
      行政程序法之規定，此據違反道路交通管理事件統一裁罰
      基準及處理細則第5 條定有明文。而送達，於應受送達人
      之住居所、事務所或營業所為之；於應送達處所不獲會晤
      應受送達人時，得將文書付與有辨別事理能力之同居人、
      受雇人或應送達處所之接收郵件人員；送達，不能依前2
      條規定為之者，得將文書寄存送達地之地方自治或警察機
      關，並作送達通知書兩份，一份黏貼於應受送達人住居所
      、事務所、營業所或其就業處所門首，另一份交由鄰居轉
      交或置於該送達處所信箱或其他適當位置，以為送達；前
      項情形，由郵政機關為送達者，得將文書寄存於送達地之
      郵政機關，行政程序法第72條第1 項前段、第73條第1 項
      、第74條第1 項、第2 項分別定有明文。另依行政程序法
      第74條第1 項規定所為之寄存送達，並無準用民事訴訟法
      關於寄存送達自寄存之日起10日生效之規定，是文書合法
      寄存送達後，當自寄存之日起即時生送達效力（臺灣高等
      法院暨所屬法院97年法律座談會刑事類提案第42號審查意
      見參照）。
（二）受處分人之戶籍地址，自97年3 月19日起迄今，均為「臺
      北市士林區○○○路109 巷65號」，此有戶役政連結作業
      系統查詢結果在卷足憑。而本件裁決書係送達至受處分人
      上開戶籍地址，因未會晤受處分人本人，亦無受領文書之
      同居人、受雇人或應送達處所之接收郵件人員，即於99年
      1 月19日將該裁決書寄存在送達地之郵局（蘭雅85支局）
      ，並作送達通知書2 份，1 份黏貼於應受送達人住居所門
      首，另1 份置於該送達處所信箱內，以為送達等情，復有
      交通部公路總局臺北區監理所板橋監理站送達證書在卷可
      稽，揆諸前開說明，上開裁決書自寄存之日即已發生合法
      送達之效力。又原處分機關係位於臺北縣中和市，受處分
      人居住於臺北市士林區，並不在原處分機關所在之鄉、鎮
      、市，且非屬本院管轄區域內，則受處分人聲明異議之法
      定期間，依法院訴訟當事人在途期間標準第4 條第1 款第
      3 目規定，按其居住地地方法院即臺灣士林地方法院管轄
      區域之最長日數2 日，再加上受理聲明異議案件即本院管
      轄區域之最長日數2 日為其在途期間後（即自上開裁決書
      送達之翌日即99年1 月20日起算20日，加計4 日），其異
      議期間應於99年2 月12日屆滿。準此，受處分人於上開裁
      決書合法送達後，已逾20日及在途期間，遲至99年9 月6
      日始對上開裁決書所示裁決內容提出異議，亦有聲明異議
      狀及其上蓋用之交通部公路總局臺北區監理所板橋監理站
      收文章可佐，是本件異議顯已逾道路交通管理處罰條例第
      87條第1 項所定之20日不變期間。
五、綜上所述，受處分人對本件裁決處分所為之聲明異議，既已
    逾法定期間，而不合法律上之程式，且無從補正，依首揭說
    明，自應予以駁回。
據上論斷，應依道路交通管理處罰條例第87條第2 項，道路交通
案件處理辦法第18條前段，裁定如主文。
中    華    民    國    99    年    9     月    24    日
                  交通法庭  法  官  張誌洋
上列正本證明與原本無異。
如不服本裁定，應於裁定送達後五日內敘明抗告理由，向本院提
出抗告狀。
                            書記官  張桐嘉
中    華    民    國    99    年    9     月    27    日

司法院資訊處製作；財團法人民間司法改革基金會備份。
